【裁判字號】    90,訴,2455
【裁判日期】    901126
【裁判案由】    違反槍砲彈藥刀械管制條例
【裁判全文】
臺灣臺中地方法院刑事判決                          九十年度訴字第二四五五號
    公  訴  人  臺灣臺中地方法院檢察署檢察官
    被      告  甲○○
右列被告因違反槍砲彈藥刀械管制條例案件，經檢察官提起公訴（九十年度偵字第一
四九六七號），本院判決如左：
    主  文
甲○○未經許可，持有子彈，累犯，處有期徒刑肆月，併科罰金新台幣伍萬元，有期
徒刑如易科罰金及罰金如易服勞役，均以新台幣玖佰元即銀元參佰元折算壹日。
    事  實
一、甲○○素行不佳，前有多次前科紀錄，其於民國八十二年間因違反藥事法等案件
    ，經臺灣臺北地方法院判處有期徒刑六月確定，於八十四年八月十日執行完畢，
    又於八十三年間因違反藥事法等案件，經臺灣板橋地方法院判處有期徒刑一年二
    月確定，自八十四年八月十一日起接續前案執行，於八十五年十月十日執行完畢
    ；另於八十四年間因偽造文書案件，經臺灣桃園地方法院判處有期徒刑一年確定
    ，自八十五年十月十一日起接續前案執行，於八十六年十月十日執行完畢。詎甲
    ○○猶不知悔改，明知未經許可，不得持有具有殺傷力之子彈，竟於八十八年（
    起訴書誤載為八十九年）五、六月間，透過綽號「小漢」之人向其朋友以新台幣
    五萬元代價，在嘉義縣某交流道下購得點貳貳土製手槍一把（是否具有殺傷力不
    詳，故不論罪）及供上述手槍使用之改造子彈十六顆（有幾顆具有殺傷力不詳）
    ，後因其中六顆子彈於試射時膛炸擊發而不存在，上開手槍亦因膛炸損壞而丟棄
    ，甲○○隨後將所餘十顆子彈（經鑑定結果其中七顆具有殺傷力，其中三顆不具
    殺傷力）置於其所有之車牌號碼Ｓ５─４８６３號自小客車內，而未經許可無故
    持有具有殺傷力之子彈，嗣於八十九年十一月十七日十七時三十分許，為警在臺
    中市○○路十三之三十三號親密愛人情趣禮品社實施臨檢，並在停放於上址前之
    前開小客車內扣得具有殺傷力改造子彈七顆及不具殺傷力之改造子彈三顆。
二、案經臺中縣警察局豐原分局報請臺灣臺中地方法院檢察署檢察官偵查起訴。
    理  由
一、訊據被告甲○○對於右開事實於本院審理時自白不諱，並有具殺傷力之改造子彈
    七顆扣案可證，而扣案子彈十顆經二次送鑑定結果，認均係土造金屬彈殼加裝直
    徑約八mm圓錐狀之土造金屬彈頭而成，經試射結果，其中七顆能擊發，認具有殺
    傷力，其中三顆未能擊發，認不具殺傷力等情，有內政部警政署刑事警察局八十
    九年十二月五日刑鑑字第一八九七六三號鑑驗通知書及九十年十一月一日（九十
    ）刑鑑字第二０四一二九號函各一份在卷可稽，足徵被告之自白與事實相符，其
    犯行堪予認定。
二、核被告甲○○所為，係犯槍砲彈藥刀械管制條例第十二條第四項之未經許可持有
    子彈罪。再查被告於八十二年間因違反藥事法等案件，經臺灣臺北地方法院判處
    有期徒刑六月確定，於八十四年八月十日執行完畢，又於八十三年間因違反藥事
    法等案件，經臺灣板橋地方法院判處有期徒刑一年二月確定，自八十四年八月十
    一日起接續前案執行，於八十五年十月十日執行完畢；另於八十四年間因偽造文
    書案件，經臺灣桃園地方法院判處有期徒刑一年確定，自八十五年十月十一日起
    接續前案執行，於八十六年十月十日執行完畢，有臺灣臺中地方法院檢察署刑案
    資料查註紀錄表及臺灣高等法院被告全國前案紀錄表在卷可稽，其受有期徒刑執
    行完畢後，於五年以內再犯本件有期徒刑以上之罪，為累犯，應依刑法第四十七
    條規定加重其刑。爰審酌被告前有多次前科紀錄，素行不佳，竟不知謹慎行事，
    再為本件持有子彈犯行，惡性不輕，惟念及本件被告僅持有子彈，而未持有射擊
    之槍枝，危害社會治安非鉅，及其犯後坦承犯行，態度尚可等一切情狀，量處如
    主文所示之刑，有期徒刑部分並諭知易科罰金之折算標準，併科罰金部分並諭知
    易服勞役之折算標準。又被告行為後，刑法第四十一條業於九十年一月十日修正
    公布，同年月十二日生效，修正後刑法第四十一條第一項前段規定「犯最重本刑
    為五年以下有期徒刑以下之刑之罪，而受六個月以下有期徒刑或拘役之宣告，因
    身體、教育、職業或家庭之關係或其他正當事由，執行顯有困難者，得以一元以
    上三元以下折算一日，易科罰金。」，與修正前刑法第四十一條規定「犯最重本
    刑為三年以下有期徒刑以下之刑之罪，而受六月以下有期徒刑或拘役之宣告，因
    身體、教育、職業或家庭之關係，執行顯有困難者，得以一元以上三元以下折算
    一日，易科罰金。」不同。本件比較新舊法結果，以新法較有利於行為人，故依
    刑法第二條第一項前段規定，本件自應適用裁判時之法律即修正後刑法第四十一
    條第一項前段之規定，被告宣告有期徒刑部分即得諭知易科罰金之折算標準，併
    此敘明。至扣案之子彈十顆，業於二次鑑定時全部試射完畢，僅餘彈殼而不具殺
    傷力，故已非屬違禁物，是不為沒收之宣告，附此說明。
據上論斷，應依刑事訴訟法第二百九十九條第一項前段，槍砲彈藥刀械管制條例第十
二條第四項，刑法第十一條前段、第二條第一項前段、第四十七條、第四十一條第一
項前段（修正後）、第四十二條第二項，罰金罰鍰提高標準條例第二條，判決如主文
。
中      華      民      國    九十      年     十一     月    二十六    日
                              台灣台中地方法院刑事第四庭
                                      法  官  張  靜  琪
右正本證明與原本無異。
如不服本判決，應於送達後十日內向本院提出上訴狀(須附繕本)，上訴於台灣高等
法院台中分院。
                                      書記官
中      華      民      國    九十      年     十一     月    二十六    日
附錄論罪科刑法條
槍砲彈藥刀械管制條例第十二條第四項：
未經許可，持有、寄藏或意圖販賣而陳列子彈者，處五年以下有期徒刑，併科新台幣
三百萬元以下罰金。


司法院資訊處製作；財團法人民間司法改革基金會備份。
